【裁判字號】    99,訴,1021
【裁判日期】    991014
【裁判案由】    違反槍砲彈藥刀械管制條例
【裁判全文】
臺灣高雄地方法院刑事判決              99年度訴字第1021號
公  訴  人  臺灣高雄地方法院檢察署檢察官
被      告  甲○○
指定辯護人  本院公設辯護人黃秋葉
上列被告因違反槍砲彈藥刀械管制條例案件，經檢察官提起公訴
（99年度偵字第10723 號），本院判決如下：
    主  文
甲○○共同犯非法持有手槍罪，處有期徒刑伍年陸月，併科罰金
新臺幣拾伍萬元，罰金如易服勞役，以新臺幣壹仟元折算壹日。
扣案之手槍壹枝（槍枝管制編號：0000000000號，含彈匣壹個）
、口徑○點三八○吋制式子彈貳顆均沒收。
    事  實
一、甲○○明知具有殺傷力之制式手槍及制式子彈，均屬槍砲彈
    藥刀械管制條例所公告列管之物品，非經主管機關許可不得
    持有，竟與真實姓名年籍不詳綽號「子祺」之成年男子共同
    基於無故持有制式手槍及制式子彈之犯意聯絡，於民國98年
    4 月間某日，在高雄縣鳳山市○○路「子祺」住處，向「子
    祺」借得具殺傷力之美國A.M.T 廠製造、口徑0.380 吋、槍
    號A7？192 號制式半自動手槍1 枝（含彈匣1 個、槍枝管制
    編號：0000000000，槍身號碼第3 碼數字無法辨識，故以「
    ？」代替）、口徑0.380 吋制式子彈5 顆（其中1 顆業經黃
    子擊發，詳後述，另2 顆因鑑定已擊發，下合稱「系爭槍
    彈」），而與「子祺」共同持有之。嗣於98年5 月間某日，
    因黃子（另經本院99年度訴字第204 號判決有罪）為處理
    債務糾紛，向甲○○借用系爭槍彈，且為確認系爭槍彈可供
    擊發，黃子乃駕車搭載甲○○行經國道10號高速公路靠近
    高雄縣大社鄉附近，由黃子持系爭槍彈由車上之天窗朝天
    空擊發子彈1 發，以確認系爭槍彈可供擊發。嗣於98年12月
    9 日16時10分許，為警持搜索票前往黃子位在高雄市○○
    區○○路279 號4 樓之2 住處執行搜索，扣得系爭槍彈，始
    悉上情。
二、案經高雄市政府警察局移送臺灣高雄地方法院檢察署檢察官
    偵查起訴。
    理  由
一、證據能力部分
    按被告以外之人於審判外之陳述，雖不符刑事訴訟法第159
    條之1 至之4 之規定，而經當事人於審判程序同意作為證據
    ，法院審酌該言詞陳述或書面陳述作成時之情況，認為適當
    者，亦得為證據；當事人、代理人或辯護人於法院調查證據
    時，知有第159 條第1 項不得為證據之情形，而未於言詞辯
    論終結前聲明異議者，視為有前項之同意，刑事訴訟法第
    159 條之5 定有明文。本判決所引用之證據資料，其中傳聞
    證據部分，縱無刑事訴訟法第159 條之1 至第159 條之4 或
    其他規定之傳聞證據例外情形，亦因被告甲○○及辯護人、
    檢察官不爭執證據能力（本院審訴卷第23頁），本院審酌該
    證據作成之情況，認為適當，均應得為證據。
二、認定犯罪事實所憑證據及理由
    訊據被告甲○○對上開犯罪事實坦承不諱，核與證人黃子
    於警詢、偵訊之證述大致相符（偵卷第16-18 、29-30 、
    134-135 頁），並有高雄市政府警察局刑事警察大隊搜索筆
    錄暨扣押筆錄、扣押物品目錄表、查獲現場、扣押物品照片
    （偵卷第54-59 、60-61 、80頁）在卷及系爭槍彈扣案可佐
    。而系爭槍彈經送內政部警政署刑事警察局以檢視法、性能
    檢驗法、試射法及比對顯微鏡法鑑驗後，結果略以：送鑑手
    槍1 枝（槍枝管制編號：0000000000號），認係口徑0.380
    吋制式半自動手槍，為美國A.M.T 廠製，槍號A7？192 號（
    ？表示無法辨識數字碼），槍管內具捌條左旋來復線，擊發
    功能正常，可供擊發同口徑制式子彈使用，認具殺傷力；送
    鑑子彈4 顆，認均係口徑0.380 吋制式子彈，採樣2 顆試射
    ，可擊發，認均具殺傷力等情，有該局99年1 月7 日刑鑑字
    第0980175374號鑑驗書在卷可稽（偵卷第72-74 頁），是扣
    案系爭槍彈均具有殺傷力，足認被告之自白與事實相符，堪
    予採信。本件事證明確，被告犯行洵堪認定，應依法論科。
三、論罪科刑部分
  (一)核被告甲○○所為，係犯槍砲彈藥刀械管制條例第7 條第4
    項之未經許可，持有手槍罪、同條例第12條第4 項之未經許
    可，持有子彈罪。被告甲○○以一持有行為，同時觸犯上開
    2 罪名，為想像競合犯，應從一重之未經許可，持有手槍罪
    處斷。被告與真實姓名年籍不詳綽號「子祺」之成年男子就
    前揭犯行，有犯意聯絡及行為分擔，應論以共同正犯。爰審
    酌被告所為對於社會治安具有鉅大之潛在危險性，行為誠有
    不該，惟念及其犯後坦承犯行，犯後態度良好，又無證據證
    明其曾持該槍彈犯罪，尚未造成實質之重大之危害，暨被告
    之智識、經濟情況等，量處如主文所示之刑，並就罰金部分
    ，諭知易服勞役之折算標準。
  (二)扣案之美國A.M.T 廠製造、口徑0.380 吋、槍號A7？192 號
    制式半自動手槍1 把（槍枝管制編號：0000000000，含彈匣
    1 個）及口徑0.380 吋制式子彈2 顆，均屬違禁物，不問何
    人所有，應依刑法第38條第1 項第1 款規定，宣告沒收。至
    鑑定時試射擊發之口徑0.380 吋制式子彈2 顆、經黃子擊
    發之口徑0.380 吋制式子彈1 顆，其彈頭與彈殼分離，均已
    失子彈之外形及功能，不具殺傷力，均非屬違禁物，爰不予
    宣告沒收。
據上論斷，應依刑事訴訟法第299 條第1 項前段，槍砲彈藥刀械
管制條例第7 條第4 項、第12條第4 項，刑法第11條前段、第28
條、第55條、第42條第3 項前段、第38條第1 項第1 款，判決如
主文。
本案經檢察官陳登燦到庭執行職務。
中    華    民    國    99    年    10    月    14    日
            刑事第十六庭  審判長法  官  曾逸誠
                                法  官  林柏壽
                                法  官  姚水文
以上正本證明與原本無異。
如不服本判決應於收受送達後10日內向本院提出上訴書狀，並應
敘述具體理由；如未敘述上訴理由者，應於上訴期間屆滿後20日
內向本院補提理由書（均須按他造當事人之人數附繕本）「切勿
逕送上級法院」。
中    華    民    國    99    年    10    月    15    日
                                書記官  蔡靜雯
附錄本判決論罪科刑法條
槍砲彈藥刀械管制條例第7 條第4 項
未經許可，持有、寄藏或意圖販賣而陳列第1 項所列槍砲、彈藥
者，處5 年以上有期徒刑，併科新臺幣1 千萬元以下罰金。
槍砲彈藥刀械管制條例第12條第4 項
未經許可，持有、寄藏或意圖販賣而陳列子彈者，處5 年以下有
期徒刑，併科新臺幣300 萬元以下罰金。

司法院資訊處製作；財團法人民間司法改革基金會備份。
